【裁判字號】    98,易,251
【裁判日期】    981130
【裁判案由】    贓物等
【裁判全文】
臺灣彰化地方法院刑事判決               98年度易字第251號
公  訴  人  臺灣彰化地方法院檢察署檢察官
被      告  乙○○
被      告  庚○○
上  一  人
選任辯護人  林見軍律師
上列被告等因贓物案件，經檢察官提起公訴（97年度偵字第9439
號、98年度偵字第1785號），本院改依簡式審判程序判決如下：
    主  文
乙○○牙保贓物，處有期徒刑肆月，如易科罰金，以新臺幣壹仟
元折算壹日。
庚○○故買贓物，處有期徒刑參月，如易科罰金，以新臺幣壹仟
元折算壹日。緩刑貳年。
    事  實
一、乙○○在臺中縣霧峰鄉○○○路○段85號經營日通起重行，
    其於民國97年4月3日，明知由真實姓名年籍不詳之成年男子
    ，請回頭車司機搭載至其日通起重行所寄賣之起重機吊桿，
    係來路不明之贓物（上開起重機吊桿係由車牌號碼968-TE
    號之自用大貨車上所拆卸，與貨車均為己○○所有，其於97
    年2月29日凌晨某時，在臺北縣八里鄉○○○路12公里處遭
    竊，當時車上裝載有系爭型式GW-1375、製造廠商為發力機
    械有限公司、出廠序號337、編號12Ｚ0000000000之起重機1
    組，系爭起重機吊桿於失竊時，市價尚有約新台幣106萬1千
    元之行情。起訴書原認該貨車及起重機吊桿係戊○○所竊，
    並起訴戊○○涉犯竊盜罪，惟查戊○○於96年10月25日至97
    年4月2日間，因另涉他案被羈押在台灣台中看守所，有其台
    灣高等法院在監在押全國紀錄表在卷可參，是原起訴戊○○
    竊盜部分，已據檢察官撤回起訴，附此敘明），竟仍基於牙
    保贓物之犯意，將之擺放在日通起重行店前，並於同年、月
    6日電話聯絡設在彰化縣埤頭鄉○○村○○路○段600號南華
    企業社之負責人庚○○，詢其是否願意買受，庚○○明知此
    吊桿並未附其他相關之資料，來源不明，顯有牽涉他人犯財
    產性犯罪所得之可能，竟仍不違背其本意，基於故買贓物之
    犯意，以低於一般行情之新台幣（下同）57萬元予以買受，
    並將起重機吊桿運至其企業社存放。嗣因己○○因營業生財
    工具遭竊，生活陷入困境，即在臺灣各地專賣中古或維修起
    重機具行尋找，於97年8月28日，在南華企業社尋獲所有之
    吊桿報警查獲上情。
二、案經己○○訴由彰化縣警察局北斗分局報請臺灣彰化地方法
    院檢察署檢察官偵查起訴。
    理  由
一、按除被告所犯為死刑、無期徒刑、最輕本刑為3 年以上有期
    徒刑之罪或高等法院管轄第1 審案件者外，於刑事訴訟法第
    273 條第1 項程序進行中，被告先就被訴事實為有罪之陳述
    時，審判長得告知被告簡式審判程序之旨，並聽取當事人、
    代理人、辯護人及輔佐人之意見後，裁定進行簡式審判程序
    ；除簡式審判程序及簡易程序案件外，第1 審應行合議審判
    ，刑事訴訟法第273 條之1 第1 項、第284 條之1 分別定有
    明文。本件被告乙○○、庚○○所犯係死刑、無期徒刑、最
    輕本刑為3 年以上有期徒刑或高等法院管轄第1 審案件以外
    之罪，並於本院行準備程序時就被訴事實為有罪之陳述，本
    院合議庭依前揭規定，經評議結果，裁定改由受命法官獨任
    行簡式審判程序，先予敘明。
二、上開犯罪事實，業據被告乙○○、庚○○於本院審理時均坦
    承不諱，核與證人即被害人己○○、證人王美惠、戊○○於
    警詢及偵查中，證人丙○○、丁○○、甲○○於本院審理時
    證述明確，復有贓物認領保管單、扣押筆錄、扣押物品目錄
    表、台北縣政府警察局車輛協尋電腦輸入單、移動式起重機
    檢查合格證、彰化銀行匯款回條聯、中古汽車買賣合約書、
    台灣區機器工業同業公會鑑定報告、國瑋機械有限公司回函
    及現場照片共10幀附卷可佐，足認被告渠等之自白確與事實
    相符，洵堪採信，本案事證已臻明確，被告渠等上開犯行足
    堪認定。
三、核被告乙○○所為，係犯刑法第349 條第2 項之牙保贓物罪
    ；被告庚○○所為，則係犯刑法第349條第2項之故買贓物罪
    。爰審酌被告乙○○前於89年間，曾因犯收受贓物罪，為台
    灣高等法院台中分院判處有期徒刑6月確定，素行不良，庚○○則未有犯罪記錄，品行尚稱良好，有其2人台灣高等法
    院被告前案紀錄表可參，然其等分別為人牙保及買賣贓物，
    助長竊盜及收贓犯罪者之銷贓管道，造成社會風氣之敗壞，
    其行誠屬可議，惟考渠等於犯後坦承犯行，態度尚稱良好，
    且已與被害人當庭達成和解，此有本院98年11月16日和解筆
    錄在卷可考，彌補被害人之損失，堪認有悔意，並分別審酌
    其等犯罪之動機、情節、所得利益等一切情狀，各量處如主
    文所示之刑，並均諭知易科罰金之折算標準，以示懲儆。又
    查，被告庚○○前未曾受有期徒刑以上刑之宣告，此有臺灣
    高等法院被告前案紀錄表各1紙在卷可稽，其因一時貪圖小
    利而誤蹈法網，經此教訓，應知警惕而無再犯之虞，所宣告
    之刑，認以暫不執行為適當，併予宣告緩刑2年，以勵自新
    。
據上論斷，應依刑事訴訟法第273 條之1 第1 項、第299 條第1
項前段，刑法第349 條第2 項、第41條第1 項前段、第74條第1
項第1 款，刑法施行法第1 條之1 ，判決如主文。
本案經檢察官趙冠瑋到庭執行職務。
中    華    民    國    98    年    11    月    30    日
                  刑事第九庭    法  官  葛永輝
以上正本證明與原本無異。
如不服本判決應於收受判決後10日內向本院提出上訴書狀，並
應敘述具體理由。其未敘述上訴理由者，應於上訴期間屆滿後
20日內向本院補提理由書(均須按他造當事人之人數附繕本)
「切勿逕送上級法院」。
告訴人或被害人對於判決如有不服具備理由請求檢察官上訴者，
其上訴期間之計算係以檢察官收受判決正本之日期為準。
中    華    民    國    98    年    11    月    30    日
                                書記官  吳曉玟
附錄本案論罪科刑法條全文：
中華民國刑法第349條
收受贓物者，處 3 年以下有期徒刑、拘役或 500 元以下罰金。
搬運、寄藏、故買贓物或為牙保者，處5 年以下有期徒刑、拘役
或科或併科1 千元以下罰金。
因贓物變得之財物，以贓物論。


司法院資訊處製作；財團法人民間司法改革基金會備份。
